【裁判字號】    95,訴,65
【裁判日期】    950309
【裁判案由】    毒品危害防制條例
【裁判全文】
臺灣高雄地方法院刑事判決                95年度訴字第65號
公  訴  人  臺灣高雄地方法院檢察署檢察官
被      告  甲○○
上列被告因毒品危害防制條例案件，經檢察官提起公訴（94年度
毒偵字第9957號），暨移送併案審理（95年度毒偵字第712號）
，被告於準備程序就被訴事實為有罪之陳述，本院聽取當事人之
意見後，合議庭裁定改以簡式審判程序審理，本院判決如下：
    主  文
甲○○連續施用第一級毒品，處有期徒刑捌月，扣案之海洛因貳
包（淨重合計零點貳貳公克，沾有海洛因成分之包裝袋重合計零
點伍壹公克）、殘留海洛因成分之注射針筒壹支均沒收銷燬之。
    事  實
一、甲○○於民國91年間因施用毒品案件，經本院以91年度毒聲
    字第8330號裁定送勒戒處所觀察、勒戒，經勒戒結果，因無
    繼續施用毒品之傾向，而於92年2 月11日執行完畢釋放，經
    本署檢察官於92年2 月12日以91年度毒偵字第6668號為不起
    訴處分確定。詎其明知海洛因業經公告列為毒品危害防制條
    例第2 條第2 項第1 款之第一級毒品，不得非法持有、施用
    ，竟猶不知戒絕悔改，仍基於施用第一級毒品海洛因之概括
    犯意，自94年7 月間某日起至同年11月15日某時止及同年11
    月17日下午8 時14分許回溯24小時內之某時（不含警力拘束
    期間）、94年12月9 日下午11時30分許，分別在高雄縣林園
    鄉朋友家中、高雄市苓雅區○○○路上之加油站廁所內及高
    雄縣大寮鄉○○○路238 號麥當勞速食店2 樓廁所，將第一
    級毒品海洛因粉末混合水以針筒注射身體之方式，連續施用
    第一級毒品海洛因多次。嗣分別於（一）94年11月17日下午
    6 時50分許，在高雄市○○區○○路34號前，因形跡可疑為
    警盤檢查獲，並扣得海洛因1 包（淨重0.15公克，沾有海洛
    因成分之包裝袋重0.16公克）；（二）94年12月9 日下午11
    時30分許，為警在高雄縣大寮鄉○○○路238 號麥當勞速食
    店2 樓廁所查獲，並扣得海洛因1 包（淨重0.07公克，沾有
    海洛因成分之包裝袋重0.35公克）及殘留海洛因成分之注射
    針筒1 支。
二、案經高雄市政府警察局苓雅分局、高雄縣政府警察局林園分
    局移送臺灣高雄地方法院檢察署檢察官偵查起訴暨移送併辦
    。
    理  由
壹、程序部分：
一、本件被告甲○○所犯係死刑、無期徒刑、最輕本刑為3 年以
    上有期徒刑以外之罪，其於準備程序中就被訴事實為有罪之
    陳述，經法官告知簡式審判程序之旨，並聽取公訴人、被告
    之意見後，本院認為適宜獨任進行簡式審判程序，故本件適
    用簡式審判程序審理，合先敘明。
貳、實體部分：
一、上揭犯罪事實業據被告甲○○於本院審理中坦承不諱（參見
    本院審理卷第41頁），被告於94年11月17日及94年12月10日
    為警採取之尿液經送檢驗結果，均呈嗎啡陽性反應，分別有
    高雄市立凱旋醫院94年11月28日編號A00000000 號濫用藥物
    尿液檢驗報告、台灣檢驗科技股份有限公司94年12月30日編
    號KH2005C0000000號濫用藥物尿液檢驗報告各1 份在卷可憑
    。另有扣案疑似海洛因粉末2 包經送驗結果，確屬於第一級
    毒品海洛因成分（淨重合計零點貳貳公克，沾有海洛因成分
    之包裝袋重合計零點伍壹公克），此有法務部調查局編號調
    科壹字第220022161 號、第000000000 號鑑定通知書各1紙
    附卷可參（參見本院審理卷第15、20頁）。此外，扣案之注
    射針筒1 支，經本院送請高雄醫學大學附設中和紀念醫院檢
    驗結，亦有殘留第一級毒品海洛因成分陽性反應，此亦有該
    院95年2 月21日編號9502─101 號檢驗報告1 紙附卷可參（
    參見本院審理卷第30頁），被告上開自白與事實相符，堪信
    為真實。
二、再查，被告於91年間因施用毒品案件，經本院以91年度毒聲
    字第8330號裁定送勒戒處所觀察、勒戒，經勒戒結果，因無
    繼續施用毒品之傾向，而於92年2 月11日執行完畢釋放，經
    本署檢察官於92年2 月12日以91年度毒偵字第6668號為不起
    訴處分確定等事實，有本院被告院內索引卡紀錄表、臺灣高
    等法院被告全國前案紀錄表、臺灣高雄地方法院檢察署刑案
    資料查註紀錄表各1 份在卷可稽，被告於觀察勒戒執行完畢
    後5 年內再犯施用第一級毒品犯行，事證明確，應依法予以
    論罪科刑。
三、核被告所為，係犯該條例第10條第1項之施用第一級毒品罪
     被告先後施用第一級毒品海洛因之行為，時間緊接，犯罪
    構成要件相同，顯係基於概括犯意反覆為之，為連續犯，應
    依刑法第56條之規定以一罪論，並加重其刑。其多次持有海
    洛因後進而施用，其持有行為應被其施用之行為所吸收，不
    另論罪。公訴意旨雖未就被告於94年12月9 日下午11時30分
    許，另有施用第一級毒品海洛因之犯行起訴，惟此部分與起
    訴部分有連續犯關係，屬裁判上一罪，已如前述，依刑事訴
    訟法第267 條規定，自為起訴效力所及，且經檢察官聲請併
    案審理，本院自得一併加以審酌，附此敘明。爰審酌被告前
    因施用毒品案件，經觀察勒戒後，竟再繼續施用毒品，顯見
    意志不堅，惟其犯罪係戕害自身及犯後態度等一切情狀，量
    處如主文所示之刑，以資懲儆。扣案之疑似海洛因粉末2 包
    經送驗結果，確屬於第一級毒品海洛因成分（淨重合計零點
    貳貳公克，沾有海洛因成分之包裝袋重合計零點伍壹公克，
    該包裝袋因無法與海洛因析離，應將整體視同毒品），此有
    上開法務部調查局鑑定通知書2 紙附卷可參，應依毒品危害
    防制條例第18條第1 項前段之規定，宣告沒收併銷燬之。至
    於扣案之注射針筒1 支，亦殘留海洛因成分，有上開高雄醫
    學大學附設中和紀念醫院檢驗報告在卷可憑，因該針筒無法
    與海洛因析離，應將整體視同毒品，應依毒品危害防制條例
    第18條第1 項前段之規定，宣告沒收併銷燬之，併此敘明。
據上論斷，應依刑事訴訟法第273條之1第1項、第299條第1項前
段，毒品危害防制條例第10條第1 項、第18條第1 項前段，刑法
第11條前段、第56條，判決如主文。
本案經檢察官黃雯麗到庭執行職務
中      華      民    國      95   年   3   月   9    日
                       鳳山刑事第二庭   法  官  廖建瑜
以上正本證明與原本無異。
如不服本判決，應於收受送達後10日內向本院提出上訴書狀。
毒品危害防制條例第10條
施用第一級毒品者，處 6 月以上 5 年以下有期徒刑。
毒品危害防制條例第18條
查獲之第一、二級毒品及專供製造或施用第一、二級毒品之器具，不問屬
於犯人與否，均沒收銷燬之；查獲之第三、四級毒品及製造或施用毒品之
器具，無正當理由而擅自持有者，均沒入銷燬之。但合於醫藥、研究或訓
練之用者，得不予銷燬。
中      華      民    國      95   年   3   月   9    日
                                       書記官  陳掌珠


司法院資訊處製作；財團法人民間司法改革基金會備份。
